【裁判字號】    90,交聲,161
【裁判日期】    900328
【裁判案由】    交管條例聲異
【裁判全文】
臺灣板橋地方法院刑事裁定                          九十年度交聲字第一六一號
    原處分機關  交通部公路局台北區監理所
    異  議  人  甲○○
右列異議人因違反道路交通管理處罰條例案件，對於交通部公路局台北區監理所九十
年二月八日所為之處分（原處分：北監五字第裁四０一A0000000號），聲明
異議，本院裁定如左：
        主  文
異議駁回。
        理  由
一、按汽車駕駛人停車時，有在道路收費停車處所停車，不依規定繳費者，處新臺幣
    六百元以上一千二百元以下罰鍰，道路交通管理處罰條例第五十六條第一項第十
    款定有明文；又逕行舉發違反道路交通管理事件，經汽車所有人依通知單之應到
    案日期前到案，並告知違規駕駛人姓名、身分證統一編號及住址者，處罰機關應
    即另行通知違規駕駛人到案依法處理；逾應到案日期，處罰機關應依本條例第八
    十五條第三項規定，處罰汽車所有人，亦據違反道路交通管理事件統一裁罰標準
    及處理細則第二十四條規定甚明。
二、異議意旨略以：異議人以其因急事洽辦，在台北市○○○路○段暫時停車，當返
    回開車時未見繳款單，原裁決書應予撤銷云云。
三、經查：異議人所有前開自用小貨車於右揭時、地，在公告收費之路段停車未依規
    定繳費，經逕行舉發之事實，有臺北市政府交通局八十九年十二月二十九日北市
    交停字第一Ａ0000000號舉發違反道路交通管理事件通知單影本存卷可稽
    ，且為異議人所不爭，應可信實；再查，路邊停車收費路段交通局均經依法公告
    ，並於道路兩端豎立停車收費路段告示牌，亦有台北縣警察局中和分局函文可憑
    ，參諸停車繳費單之金額甚微，且收費員與車主不易會面，無法當面交付，依停
    車收費之成本，除了將收費單夾於車窗外，並無其他更好之方法可以確保收費單
    會到達駕駛人手中，本件異議人辯稱於停車後未看到繳費單之情形，有可能繳費
    單被他人拿走、或為風雨吹落，亦有可能駕駛人已收到繳費單，但故意誑稱未收
    到，如要求收費員必須証明駕駛人已收到繳費單才能裁罰，因在停車費之成本內
    ，舉証頗為困難，駕駛人均可否認收到繳費單而拒絕繳費，路邊停車收費之制度
    將因此成為具文。反觀若要求駕駛人於停車後，應自行前往繳費地點查詢「有無
    開立繳費單」，對駕駛人未構成重大之困難，且因使用停車位之人本即應該付費
    ，亦與「使用者付費之原則」較為相符，勿寧課以駕駛人於使用停車位後，有自
    行前往繳費地點查詢有無開立繳費單之義務。從而，本件異議人有自行前往繳費
    地點查詢是否曾被開立繳費單之義務，不得主張「未收到繳費單」而拒絕繳納停
    車費，其異議仍為無理由，應予駁回。
據上論斷，應依道路交通案件處理辦法第十九條，裁定如主文。
中      華      民      國    九十      年      三      月    二十六    日
                                臺灣板橋地方法院交通法庭
                                  法    官    徐  子  涵
右正本證明與原本無異。
如不服本裁定，應於裁定送達後五日內向本院提出抗告狀。
                                  書 記 官    彭  麗  紅
中      華      民      國    九十    年     三     月       二十八     日


司法院資訊處製作；財團法人民間司法改革基金會備份。
